臺灣板橋地方法院刑事判決　　　　　　 100年度訴字第2610號
公　訴　人　臺灣板橋地方法院檢察署檢察官
被　　　告　蔡進財
上列被告因搶奪等案件，經檢察官提起公訴（100 年度偵字第22
567 號），本院依簡式審判程序，判決如下：
    主  文
蔡進財犯如附表所示之罪，各處如附表所載之刑。應執行有期徒
刑年捌月。扣案之鑰匙壹支沒收之。
    事實及理由
一、本案被告蔡進財所犯係死刑、無期徒刑、最輕本刑為3 年以
    上有期徒刑以外之罪，其於準備程序中就被訴事實為有罪之
    陳述，經本院告知簡式審判程序之旨，並聽取公訴人、被告
    之意見後，經合議庭裁定由受命法官獨任進行簡式審判程序
    ，合先敘明。
二、本案之犯罪事實、證據及應適用之法條，除(一)犯罪事實欄第
    1 段第13至14行補充為：「再經蔡進財帶同警方前往起獲車
    牌號碼QT2-503 號輕型機車、車牌號碼KFF-192 號普通重型
    機車、車牌號碼GES-591 號普通重型機車、車牌號碼872-CM
    T 號普通重型機車」，(二)證據清單編號8 部分應刪除「民國
    100 年7 月18日監視器翻拍畫面6 張」，(三)證據欄應補充：
    「被告於本院審理時之自白」及「新北巿政府警察局三重分
    局搜索扣押筆錄、扣押物品目錄表各1 份、扣押物品照片9
    張」外，餘均引用如附件臺灣板橋地方法院檢察署檢察官起
    訴書之記載。
三、爰審酌被告正值青壯，竟不思循正道取財，竟多次竊取機車
    供己代步，甚至騎以行搶路人，除造成他人財產損失外，亦
    足以危害他人生命、身體之安全，更嚴重影響社會治安，兼
    衡其犯罪動機、目的、手段、竊盜及搶奪所獲財物之價值、
    犯罪後坦承犯行之態度等一切情狀，分別量處如附表所示之
    刑，並定其應執行之刑如主文所示，以示懲儆。
四、扣案之鑰匙1 支，係被告所有且供犯本案7 起竊盜案件所用
    之物，業據其陳明在卷，自應依刑法第38條第1 項第2 款規
    定宣告沒收之。
五、至公訴意旨雖請求併依竊盜犯贓物犯保安處分條例第3 條第
    1 項第1 款規定，諭知被告於刑之執行前令入勞動場所強制
    工作等語。惟按保安處分係對受處分人將來之危險性所為拘
    束其身體、自由等之處置，以達教化與治療之目的，為刑罰
    之補充制度，本諸法治國家保障人權之原理及刑法之保護作
    用，其法律規定之內容，應受比例原則之規範，使保安處分
    之宣告，與行為人所為行為之嚴重性、行為人所表現之危險
    性及對於行為人未來行為之期待性相當。而強制工作亦係保
    安處分之一種，被告之犯罪行為除科以刑罰外，是否另須宣
    告付強制工作，自需依前開原則就個案情形為具體之認定。
    查被告雖迭犯本案7 起竊盜及2 起搶奪案件，惟其所竊取之
    財物價值尚非甚鉅，犯罪行為並未造成被害人除財產損失以
    外之其他實際損害，再參以其於犯罪後亦坦承犯行不諱，是
    依比例原則，綜合其所表現之危險性及對其未來之期待性等
    情以觀，本院因認宣告如附表所示之刑，已足認為與被告犯
    行之處罰相當，尚難認定有宣告強制工作以預防矯治其社會
    危險性之必要，爰不另為強制工作之諭知，是檢察官聲請諭
    知強制工作部分，尚無必要，併此敘明。
據上論斷，應依刑事訴訟法第273 條之1 第1 項、第299 條第1
項前段、第310 條之2 、第454 條第2 項，刑法第320 條第1 項
、第325 條第1 項、第47條第1 項、第38條第1 項第2 款、第51
條第5 款，刑法施行法第1 條之1 第1 項、第2 項前段，判決如
主文。
本案經檢察官蔡景聖到庭執行職務。
中    華    民    國   100    年    12    月    14    日
                  刑事第二十一庭法  官  王瑜玲
以上正本證明與原本無異
如不服本判決應於送達後10日內向本院提出上訴狀
                                書記官  林君縈
中    華    民    國   100    年    12    月    14    日
附錄本案論罪科刑法條全文：
中華民國刑法第320條
（普通竊盜罪、竊佔罪）
意圖為自己或第三人不法之所有，而竊取他人之動產者，為竊盜
罪，處5 年以下有期徒刑、拘役或5 百元以下罰金。
意圖為自己或第三人不法之利益，而竊佔他人之不動產者，依前
項之規定處斷。
前二項之未遂犯罰之。
中華民國刑法第325條
（普通搶奪罪）
意圖為自己或第三人不法之所有，而搶奪他人之動產者，處6 月
以上5 年以下有期徒刑。
因而致人於死者，處無期徒刑或7 年以上有期徒刑，致重傷者，
處3 年以上10年以下有期徒刑。
第1 項之未遂犯罰之。
附表：
┌──┬─────────┬──────────────┐
│編號│犯   罪   事   實 │罪    名    及    刑    度  │
├──┼─────────┼──────────────┤
│ 1  │起訴書附表一編號1 │蔡進財竊盜，累犯，處有期徒刑│
│    │                  │肆月。扣案之鑰匙壹支沒收之。│
├──┼─────────┼──────────────┤
│ 2  │起訴書附表一編號2 │蔡進財竊盜，累犯，處有期徒刑│
│    │                  │肆月。扣案之鑰匙壹支沒收之。│
├──┼─────────┼──────────────┤
│ 3  │起訴書附表一編號3 │蔡進財竊盜，累犯，處有期徒刑│
│    │                  │肆月。扣案之鑰匙壹支沒收之。│
├──┼─────────┼──────────────┤
│ 4  │起訴書附表一編號4 │蔡進財竊盜，累犯，處有期徒刑│
│    │                  │肆月。扣案之鑰匙壹支沒收之。│
├──┼─────────┼──────────────┤
│ 5  │起訴書附表一編號5 │蔡進財竊盜，累犯，處有期徒刑│
│    │                  │肆月。扣案之鑰匙壹支沒收之。│
├──┼─────────┼──────────────┤
│ 6  │起訴書附表一編號6 │蔡進財竊盜，累犯，處有期徒刑│
│    │                  │肆月。扣案之鑰匙壹支沒收之。│
├──┼─────────┼──────────────┤
│ 7  │起訴書附表一編號7 │蔡進財竊盜，累犯，處有期徒刑│
│    │                  │肆月。扣案之鑰匙壹支沒收之。│
├──┼─────────┼──────────────┤
│ 8  │起訴書附表二編號1 │蔡進財意圖為自己不法之所有，│
│    │                  │而搶奪他人之動產，累犯，處有│
│    │                  │期徒刑壹年。                │
├──┼─────────┼──────────────┤
│ 9  │起訴書附表二編號2 │蔡進財意圖為自己不法之所有，│
│    │                  │而搶奪他人之動產，累犯，處有│
│    │                  │期徒刑壹年。                │
└──┴─────────┴──────────────┘